高雄高等行政法院裁定　　　　　　　　　　　　　　九十二年度訴字第一三五四號
　　原　　　告　昇都貿易股份有限公司
　　代　表　人　甲○○
　　訴訟代理人　戴國石律師
　　　　　　　　蔡吉記律師
　　　　　　　　戊○○
　　被　　　告　財政部高雄關稅局
　　代　表　人　乙○○局長
　　訴訟代理人　丙○○
　　　　　　　　丁○○
右當事人間因虛報進口貨物事件，原告不服財政部中華民國九十二年十月六日台財訴
字第○九二○○四三六六九號訴願決定，提起行政訴訟。本院裁定如左：
　　主  文
原告之訴駁回。
訴訟費用由原告負擔。
    理  由
一、本件被告原代表人李克明局長，已於民國（下同）九十三年三月九日起因職務更
    動而改由乙○○局長接任，業據被告提出財政部九十三年三月十一日台財人字第
    ○九三○○一三五五四號人事令影本附卷可稽。茲乙○○以代表人之身分聲明承
    受訴訟，核無不合，先予敘明。
二、按原告無當事人能力者，行政法院應以裁定駁回其訴，行政訴訟法第一百零七條
    第一項第三款定有明文。又當事人能力，不特於起訴時應具備，於訴訟繫屬中原
    告死亡而不能補正時，亦屬訴訟要件欠缺，應以裁定駁回之。再者，行政罰鍰係
    國家為確保行政法秩序之維持，對於違規之行為人所施之財產上制裁，而違規行
    為之行政上責任，性質上不得作為繼承之對象，如違規行為人為法人且於罰鍰處
    分之行政訴訟程序中解散並清算終結者，其當事人能力即行喪失，尚未確定之罰
    鍰處分，對該違規行為人喪失繼續存在之意義而失效。
三、本件原告因虛報進口貨物，而被裁處罰鍰之事件，不服財政部九十二年十月六日
    台財訴字第○九二○○四三六六九號訴願決定，向本院提起行政訴訟。惟訴訟繫
    屬中，原告因股東會決議解散，經選任甲○○為清算人，並於清算終結後，於九
    十二年十二月二十三日向主管機關辦妥解散登記完畢，此有原告提出之股東臨時
    會議事錄、公司解散登記申請書、股份有限公司變更登記表及電腦網路公司資料
    查詢單各一份在卷可稽，並為被告所不爭執，是原告之法人人格即為消滅，而不
    復具有當事人能力，且該項情形亦無從補正，揆之前揭法條說明，原告起訴即屬
    欠缺訴訟要件，自難認為合法，應予駁回。又本件訴訟既不合法，其實體上之主
    張即無庸審酌，併予敘明。
四、依行政訴訟法第一百零七條第一項第三款、第一百零四條、民事訴訟法第九十五
    條、第七十八條，裁定如主文。
中　　　華　　　民　　　國    九十三　　年　  　七　　　月　　  三十　　日
                 　　　　　   高雄高等行政法院第三庭
                                          審判長法官　江幸垠
                                          法  　  官　戴見草
                                          法  　  官　邱政強
右為正本係照原本作成。
如不服本裁定，應於裁定送達後十日內以書狀敘明理由，經本院向最高行政法院提出
抗告（須按對造人數附具繕本）；並應預繳送達用掛號郵票六份（每份三十四元）。
中　　　華　　　民　　　國    九十三　　年　  　七　　　月　　  三十　　日
                                          法院書記官  藍慶道
